臺灣基隆地方法院基隆簡易庭民事判決
原　　　告　行政院國軍退除役官兵輔導委員會榮民服務處榮民
　　　　　　計程車業服務中心臺北市分中心
法定代理人　甲○○
訴訟代理人　丙○○
被　　　告　乙○○
上列當事人間請求返還牌照等事件，本院於94年9月20日言詞辯
論終結，判決如下：
    主  文
被告應給付原告新台幣貳萬仟伍佰零伍元。
訴訟費用新台幣壹仟元由被告負擔。
本判決得假執行。
    事實及理由要領
一、按訴狀送達後，原告不得將原訴變更或追加他訴，但擴張或
    減縮應受判決事項之聲明者，不在此限，民事訴訟法第255
    條第1項第3款定有明文，本件原告起訴主張被告應給付原告
    新臺幣（下同）22,910元；嗣於本院審理時，變更聲明為被
    告應給付原告23,505元，核屬應受判決事項聲明之擴張，於
    法並無不合，應先敘明。至於原告關於返還車牌及利息部分
    之請求，業由原告於本院94年9月20日言詞辯論期日以言詞
    撤回之，併予敘明。
二、原告起訴主張：被告原係原告榮民計程車業服務中心臺北分
    中心駕駛員，依約使用原告提供之營業牌照，並申領行照乙
    枚及牌照2面營運，迄89年2月8日遭註銷牌照止，積欠原告
    服務費新台幣（下同）77元、牌照稅3,895元及由原告代墊
    燃料費19,533元，共積欠原告23,505元，經原告多方催討均
    置之不理，為此提此本訴等情。
三、原告前開主張，業據其提出被告所不爭執之保證書、台北市
    稅捐稽徵處94年7月11日北市稽機字第09480593700號函、台
    北市監理處94年7月14日北市監三字第09462100900號函、台
    北市汽車燃料使用費繳納通知書及逾期罰款收據、台北市稅
    捐稽徵處使用牌照稅稅款及財務罰鍰繳款書、原告94年4月7
    日榮車業字第0940000055號催繳通知函等為證。被告雖辯以
    ：（一）原告請求金額與事實有出入；（二）被告有按時繳
    交靠行費用，並已清償上開金額，提出89年6月28日原告催
    繳律師函、89年7月19日郵政劃撥儲金存款收據及原告於89
    年7月24日開立之服務費代收款統一收據為證。惟查：（一
    ）依被告不爭執之上開證據觀之，被告積欠原告服務費77
    元，原告為被告繳納燃料使用費及逾期罰款計19,533元、使
    用牌照稅及逾期罰款計3,895元，共計23,505元，與原告請
    求金額相符，被告辯稱原告請求金額與事實不符，已非可採
    ；（二）又觀被告所提律師函及統一收據記載，被告於89
    年7月間繳納者，為88年1月至89年3月之服務費9,000元、88
    年1月至89年1月之營業稅90元及聯助分攤1,727元，然本件
    原告所請求者，係被告欠繳之服務費、使用牌照稅及汽車燃
    料使用費，且原告係於92年以後始代墊繳納有上開繳納通知
    書、繳款書、收據所蓋之收訖章戳可稽，顯然二者並非同一
    ，是被告前揭辯詞，均非可採，應認原告之主張為真實。
四、從而，原告請求被告給付積欠之服務費及返還代墊之各項稅
    款、規費共計23,505元，為有理由，應予准許。
五、按就民事訴訟法第427條第1項至第4項訴訟適用簡易程序所
    為被告敗訴之判決，法院應依職權宣告假執行，民事訴訟法
    第389條第1項第3款定有明文。本件既係民事訴訟法第427條
    第1項所定之標的金（價）額500,000元以下之財產權訴訟，
    並經本院適用簡易程序而為被告敗訴之判決，自應職權宣告
    假執行。
六、本件訴訟費用即第一審裁判費1,000 元，由被告負擔。
中　　華　　民　　國　　94　　年　　9 　　月　　30　　日
　　              基隆簡易庭法　官　徐世禎
以上正本係照原本作成。
對於本件判決如有不服，應於收受送達後20日內向本院提出上訴
書狀，敘述上訴之理由，上訴於臺灣高等法院，並按他造當事人
之人數附具繕本。
中　　華　　民　　國　　94　　年　　9 　　月　　30　　日
                            書記官　賴敏慧
